臺灣高雄地方法院刑事判決　　　　　 100年度審易字第1622號
公　訴　人　臺灣高雄地方法院檢察署檢察官
被　　　告　何慶雄
上列被告因竊盜案件，經檢察官提起公訴（100 年度偵緝字第
816 、817 號），嗣本院訊問被告後，因被告就其被訴事實為有
罪之陳述，經詢問被告及檢察官之意見後，合議庭裁定由受命法
官依簡式審判程序獨任審理，並判決如下：
    主  文
何慶雄犯結夥竊盜罪，累犯，處有期徒刑拾壹月。
    事 實 及 理 由
一、本件被告何慶雄所犯為死刑、無期徒刑、最輕本刑為3 年以
    上有期徒刑以外之罪，其於審判程序中就被訴事實為有罪之
    陳述，經本院告知簡式審判程序之旨，並聽取當事人意見後
    ，認宜進行簡式審判程序，爰依刑事訴訟法第273 條之1 第
    1 項規定，裁定進行簡式審判程序，合先敘明。又簡式審判
    程序之證據調查，依刑事訴訟法第273 條之2 規定，不受同
    法第159 條第1 項審判外陳述排除之限制，再被告對於卷內
    之各項證據亦不爭執證據能力（本院卷第33頁背面、第34頁
    ），故卷內所列之各項證據，自得作為證據，先予敘明。
二、本件犯罪事實及證據，除犯罪事實欄一第1 至2 行「何慶雄
    前因竊盜案件，經臺灣高等法院高雄分院以91年度上易字第
    924 號判處有期徒刑1 年6 月確定，甫於民國94年10月3 日
    縮刑期滿執行完畢」補充更正為「何慶雄前因竊盜、施用毒
    品、偽造文書等案件，分別經臺灣高等法院高雄分院以91年
    度上易字第924 號判處有期徒刑1 年6 月、本院91年度訴字
    第1197 號 判處有期徒刑10月、本院91年度訴字第3033號判
    處有期徒刑6 月確定，經聲請合併定應執行刑為有期徒刑2
    年9 月，甫於民國94年10月3 日縮刑期滿執行完畢」；證據
    部分補充「被告於本院審理時之自白」外，餘均引用附件檢
    察官起訴書所載。
三、本件被告行為後，刑法第321 條第1 項業於100 年1 月26日
    修正公布施行，並於同年月28日生效。按行為後法律有變更
    者，適用行為時之法律，但行為後之法律有利於行為人者，
    適用最有利於行為人之法律，刑法第2 條第1 項定有明文。
    查修正前刑法第321 條第1 項規定：「犯竊盜罪而有左列情
    形之一者，處6 月以上、5 年以下有期徒刑：一、於夜間侵
    入住宅或有人居住之建築物、船艦或隱匿其內而犯之者。二
    、毀越門扇、牆垣或其他安全設備而犯之者。三、攜帶兇器
    而犯之者。四、結夥三人以上而犯之者。五、乘火災、水災
    或其他災害之際而犯之者。六、在車站或埠頭而犯之者」；
    修正後刑法第321 條第1 項則規定：「犯竊盜罪而有下列情
    形之一者，處6 月以上、5 年以下有期徒刑，得併科新臺幣
    10萬元以下罰金：一、侵入住宅或有人居住之建築物、船艦
    或隱匿其內而犯之者。二、毀越門扇、牆垣或其他安全設備
    而犯之者。三、攜帶兇器而犯之者。四、結夥三人以上而犯
    之者。五、乘火災、水災或其他災害之際而犯之者。六、在
    車站、埠頭、航空站或其他供水、陸、空公眾運輸之舟、車
    、航空機內而犯之者」，經比較新舊法結果，除新法法定刑
    增加「得併科10 萬 元以下罰金」之罰金刑外，並刪除原第
    1 款「於夜間」之要件，且就第6 款增加「航空站、其他供
    水、陸、空公眾運輸之舟、車、航空機內」之要件，核均屬
    加重刑罰或擴大加重竊盜罪之適用範圍，是修正後刑法第
    321 條第1 項之規定並未較有利於行為人，自應適用修正前
    刑法第321 條第1 項之規定。
四、按刑法分則或刑法特別法中規定之結夥二人或三人以上之犯
    罪，應以在場共同實施或在場參與分擔實施犯罪之人為限，
    最高法院76年台上字第7210號判例意旨可資參照。查本件被
    告何慶雄與薛明文、林文欽（經本院另案審理）等3 人，由
    薛明文駕駛車輛搭載被告與林文欽前往被害人之魚塭實施竊
    盜後，共同將竊得之物品變賣並朋分所得，自屬刑法第321
    條第1 項第4 款所稱之結夥三人。是核被告何慶雄所為，係
    犯修正前刑法第321 條第1 項第4 款之結夥三人以上竊盜罪
    。被告與薛明文、林文欽間就上開犯行，互有犯意聯絡及行
    為分擔，爰論以共同正犯。又被告有上開犯罪事實欄所載之
    犯罪前科及執行情形，有臺灣高等法院被告前案紀錄表1 份
    在卷可查，其於上開有期徒刑執行完畢後5 年內，故意再犯
    本件有期徒刑以上之罪，為累犯，應依刑法第47條第1 項之
    規定加重其刑。審酌被告竟不思以己力賺取所需，率爾竊取
    他人財物，侵害他人之財產權，所為實屬不該，且被告前有
    多次竊盜、搶奪及毒品等前科，素行不佳，有臺灣高等法院
    被告前科紀錄表1 份在卷可參，其經科刑服刑之後，又再犯
    本件，足見其並未悔改，復未能因此心生警惕，且其結夥而
    犯竊盜，於社會治安及被害人之住居安寧均破壞甚大，故量
    刑不宜過低，惟念其犯後已坦承犯行，態度尚可，及其犯罪
    動機、目的、手段等一切情狀，暨檢察官之具體求刑，爰量
    處如主文所示之刑。
四、據上論斷，應依刑事訴訟法第273 條之1 第1 項、第299 條
    第1項 前段、第310 條之2 、第454 條第2 項，修正前刑法
    第321 條第1 項第4 款、刑法第2 條第1 項前段、第28條、
    第47條第1 項，判決如主文。
五、如不服本判決，應於判決送達後10日內向本院提出上訴狀。
本件案經檢察官王清海到庭執行職務。
中    華    民    國    100    年    7    月    15    日
                  刑事第十庭    法  官  張  震
以上正本證明與原本無異。
如不服本判決應於收受送達後10日內向本院提出上訴書狀，並應
敘述具體理由；如未敘述上訴理由者，應於上訴期間屆滿後20日
內向本院補提理由書（均須按他造當事人之人數附繕本）「切勿
逕送上級法院」。
中    華    民    國    100    年    7    月    15    日
                                書記官  邱家銘
附錄本判決論罪科刑之法條：
100年1月26日修正前刑法第321條
犯竊盜罪而有左列情形之一者，處6月以上、5年以下有期徒刑：
一、於夜間侵入住宅或有人居住之建築物、船艦或隱匿其內而犯
    之者。
二、毀越門扇、牆垣或其他安全設備而犯之者。
三、攜帶兇器而犯之者。
四、結夥三人以上而犯之者。
五、乘火災、水災或其他災害之際而犯之者。
六、在車站或埠頭而犯之者。
前項之未遂犯罰之。
附件：
臺灣高雄地方法院檢察署檢察官起訴書
                                    100年度偵緝字第816號
                                    100年度偵緝字第817號
    被      告  何慶雄  男  35歲（民國○○年○月○○日生）
                        住高雄市○○區○○路6之9號
                        身分證統一編號：Ｚ000000000號
上列被告因竊盜案件，已經偵查終結，認為應提起公訴，茲敘述
犯罪事實及證據並所犯法條如下：
        犯罪事實
一、何慶雄前因竊盜案件，經臺灣高等法院高雄分院以91年度上
    易字第924號判處有期徒刑1年6月確定，甫於民國94年10月
    3日縮刑期滿執行完畢。何慶雄竟仍不知悔改，於99年7月3
    日13時30分許，與薛明文、林文欽（以上2人另案由臺灣高
    雄地方法院以99年度易字第1933號為第一審判決）共同基於
    意圖為自己不法所有之犯意聯絡，由薛明文駕駛車牌號碼
    WQ-4058號自小客車搭載林文欽、何慶雄，至何武位於高
    雄縣永安鄉（現已改為高雄市永安區，以下仍稱高雄縣永安
    鄉○○○路11巷22之35號之漁塭，由何慶雄、林文欽下車徒
    手竊取何武所有之抽水馬達2台及水車軸心6支，價值合計
    1萬元，得手後搬運至前開自小貨車，再共同將前開竊得之
    物品載至高雄縣梓官鄉（現已改為高雄市梓官區，以下仍稱
    高雄縣梓官鄉）某處資源回收廠販售，並將販賣所得朋分花
    用殆盡。
二、案經高雄縣政府警察局岡山分局（現已改為高雄市政府警察
    局岡山分局）移送、本署檢察官自動檢舉偵辦。
        證據並所犯法條
一、證據及待證事實
 ┌──┬───────────┬─────────────┐
 │編號│證據                  │待證事實                  │
 ├──┼───────────┼─────────────┤
 │1   │被告何慶雄之供詞。    │坦承與薛明文、林文欽於上開│
 │    │                      │時、地，共同前往高雄縣永安│
 │    │                      │鄉○○路11巷22之35號之漁塭│
 │    │                      │、事後有分得販賣贓物所得等│
 │    │                      │事實，惟辯稱L：是薛明文與 │
 │    │                      │林文欽下車行竊，伊不知情云│
 │    │                      │云。                      │
 ├──┼───────────┼─────────────┤
 │2   │另案被告兼證人薛明文之│全部犯罪事實。            │
 │    │證詞。                │                          │
 ├──┼───────────┼─────────────┤
 │3   │另案被告兼證人林文欽之│同上。                    │
 │    │證詞。                │                          │
 ├──┼───────────┼─────────────┤
 │4   │被害人何武之指述及現│被害人何武所有之抽水馬達│
 │    │場照片。              │2台、水車軸心6支，於上開時│
 │    │                      │、地，遭車牌號碼WQ-405 8號│
 │    │                      │自小貨車上3名歹徒竊取之事 │
 │    │                      │實。                      │
 ├──┼───────────┼─────────────┤
 │5   │證人何順治之證述。    │同上。                    │
 ├──┼───────────┼─────────────┤
 │6   │本署99年度偵字第23520 │佐證全部犯罪事實。        │
 │    │、26612號卷內之植物報 │                          │
 │    │告、搜索扣押筆錄、扣押│                          │
 │    │物品目錄表、贓物認領保│                          │
 │    │管單各1份，及現場照片 │                          │
 │    │影本6張。             │                          │
 └──┴───────────┴─────────────┘
二、核被告何慶雄所為，係犯刑法第321條第1項第4款之加重竊
    盜罪嫌。查被告前因竊盜案件，經臺灣高等法院高雄分院以
    91年度上易字第924號判處有期徒刑1年6月確定，甫於94年
    10月3日縮刑期滿執行完畢，有刑案資料查註紀錄表在卷可
    稽，其於5年內故意再犯本件有期徒刑以上之罪，為累犯，
    請依刑法第47條第1項之規定加重其刑。
三、依刑事訴訟法第251條第1項提起公訴。
        此致
臺灣高雄地方法院
中    華    民    國   100    年    4     月    29    日
                              檢察官      朱婉綺
上正本證明與原本無異
中    華    民    國   100    年    5     月    6     日
                              書記官
參考法條：
中華民國刑法第321條
犯竊盜罪而有下列情形之一者，處 6 月以上、5 年以下有期徒
刑，得併科新臺幣 10 萬元以下罰金：
一、侵入住宅或有人居住之建築物、船艦或隱匿其內而犯之者。
二、毀越門扇、牆垣或其他安全設備而犯之者。
三、攜帶兇器而犯之者。
四、結夥三人以上而犯之者。
五、乘火災、水災或其他災害之際而犯之者。
六、在車站、埠頭、航空站或其他供水、陸、空公眾運輸之舟、
    車、航空機內而犯之者。
前項之未遂犯罰之。